臺灣臺南地方法院刑事判決　　　　　　94年度交簡上字第12號
上　訴　人　乙○○
即　被　告
上列被告因過失傷害案件，不服中華民國93年12月28日本院93年
度交簡字第2040號第一審判決（聲請案號：93年度偵字第12520
號），提起上訴，本院管轄之第二審合議庭判決如下：
    主  文
上訴駁回。
乙○○緩刑貳年。
    事  實
一、乙○○於民國93年 1月27日中午12時20分許，駕駛車牌號碼
    D3－2376號自小客車，沿臺南市○○路○○道由北向南行駛
    ，行經建平路與永華路交岔路口欲右轉彎時，本應於車輛行
    駛時注意車前狀況，隨時採取必要之安全措施，並應注意轉
    彎車應讓直行車先行，而依當時日間、天氣晴朗、路面乾燥
    無缺陷、無障礙物、視距良好之情形下，無不能注意之情事
    ，竟疏於注意，貿然右轉，適有同向由甲○○騎乘之車號OA
    W－577號重機車行經該處，見狀已閃煞不及，機車左前車頭
    遂撞上自小客車右前輪上方，甲○○因而人車倒地，且受有
    左側恥骨骨折之傷害。乙○○於車禍發生後，未被有偵查權
    限之機關發覺何人為肇事者前，即主動向據報前來處理之員
    警表示其為駕駛人，並接受偵查審判。
二、案經甲○○訴由臺南市警察局第四分局報告臺灣臺南地方法
    院檢察署檢察官偵查後聲請簡易判決處刑。
    理  由
一、訊據上訴人即被告乙○○固坦承駕駛D3－2376號自小客車，
    於臺南市○○路與永華路交岔口，與甲○○騎乘之OAW－577
    號機車發生碰撞，惟辯稱：我不是貿然右轉，我從後照鏡看
    到甲○○過來，我就停在路口等她，我車子沒有行進，是她
    來撞我的，兩車相撞一定各有過失，我認為對方也有過失云
    云。經查：
  (一)上揭犯罪事實，業據證人甲○○到庭結證：「（你當時騎什
    麼車道？）機車專用道」、「（你當時車行燈號為何？）是
    綠燈」、「（你當時自己車速為何？）不會很快，速度約三
　　十到四十公里」、「（對方是開什麼車子？）開休旅車跟我
  　同一方向，開在內車道」、「（你經過路口時，有無看到被
    告之休旅車？）沒有」、「（如何會發生車禍？）因為當時
    路口是綠燈，我們雙方都是行進之速度，要過路口時，被告
    車子從我左後方突然超車到我前方要右轉，所以才發生車禍
    」等語綦詳，並有道路交通事故調查報告表暨現場圖、車禍
    現場及車損照片共十四張、奇美醫學中心診斷證明書在卷可
    稽。
  (二)按汽車行駛至交岔路口，其行進、轉彎，應依下列規定：轉
    彎車應讓直行車先行。道路交通安全規則第102條第1項第6
    款前段明文規定。被告駕車自應遵循規定，且本件車禍發生
    時之天候及路況，依上開道路交通事故調查報告表所載，天
    候晴、有日間自然光線、路面乾燥、無缺陷、無障礙物、視
    距良好，顯見並無不能注意之情事，其竟疏未注意讓直行車
    先行，以致肇事，被告之行為自有過失。臺灣省臺南區車輛
    行車事故鑑定委員會亦同此認定：乙○○駕駛小客車，行經
    設有行車管制號誌肇事岔路口，未依規定右轉，轉彎車未讓
    直行車先行，為肇事原因，甲○○無肇事原因，有南鑑字第
    0945901274號函在卷為憑，益證被告確有過失，且其過失行
    為與甲○○受傷間，復有相當因果關係，事證明確。
  (三)至於被告雖辯稱：我從後照鏡看到甲○○過來，就停在路口
    等她，是她來撞我的云云，惟被告於警局時已供稱：事故前
    未看到對方車輛，從照後鏡亦未發現對方車輛等語，且於偵
    查中更供稱：要右轉時我有打方向燈，當時甲○○是在我之
    前或之後我不清楚，我要右轉時沒有看到甲○○來車等語，
    被告事後無理由翻前供，顯為飾卸之詞，委不足採，被告犯
    行洵堪認定。
二、核被告所為，係犯刑法第284條第1項前段之過失致普通傷害
    罪。被告於車禍發生後，即主動向前來處理之員警表示肇事
    ，並接受偵查審判，為對未發覺之犯罪自首，有臺南市○○
    ○道路交通事故肇事人自首情形紀錄表在卷為憑，應依刑法
    第62條前段減輕其刑。原審以被告罪證明確，並審酌被告之
    過失情形、犯後態度、尚未與告訴人達成民事上和解，及告
    訴人所受傷程度等一切情狀，依刑事訴訟法第449條第1項前
    段、第454條第2項，刑法第284條第1項前段、第62條前段、
    第41條第1項前段，罰金罰鍰提高標準條例第1條前段、第2
    條，量處被告有期徒刑三月，並諭知易科罰金之折算標準，
    認事用法並無不當，量刑亦稱妥適。被告上訴意旨，指摘告
    訴人與有過失，原審量刑不當，為無理由，應予駁回。末查
    ，被告前未曾有期徒刑以上刑之宣告，有卷附被告全國前案
    紀錄表可按，本次係因一時疏忽而罹刑章，且被告當庭已與
    告訴人以新臺幣八萬元達成民事和解，並支付第一期賠償金
    四萬元，有華南商業銀行全行通收存款憑條副根在卷足據，
    本院認被告經此偵審程序，當知所警惕，信無再犯之虞，並
    宣告緩刑二年，以啟自新。
據上論斷，應依刑事訴訟法第455條之1第1項、第3項、第368條
，刑法第74條第1款，判決如主文。
本案經檢察官陳本良到庭執行職務
中　　華　　民　　國　　94　　年　　8 　　月　　31　　日
　　　　　　　　　刑事第五庭    審判長法　官  林英志
　                                    法  官  張家瑛
                                      法  官  包梅真
以上正本證明與原本無異。
不得上訴。
　　　　　　　　　　　　　　　　　　　書記官  張富
中　　華　　民　　國　　94　　年　　9 　　月　　2 　　日
附錄法條：
中華民國刑法第284條
因過失傷害人者，處六月以下有期徒刑、拘役或五百元以下罰金
，致重傷者，處1年以下有期徒刑、拘役或五百元以下罰金。
從事業務之人，因業務上之過失傷害人者，處一年以下有期徒刑
、拘役或一千元以下罰金，致重傷者，處三年以下有期徒刑、拘
役或二千元以下罰金。
